臺灣屏東地方法院刑事判決　　　　　　　　　　　　　　九十三年度訴字第一七號
　　公　訴　人　臺灣屏東地方法院檢察署檢察官
　　被　　　告　甲○○
右列被告因違反毒品危害防制條例案件，經檢察官提起公訴 (九十二年度毒偵字第一
九三一號），及移
之陳述，本院裁定行簡式審判程序，判決如左：
    主  文
甲○○連續施用第一級毒品，累犯，處有期徒刑拾月。
扣案注射針筒壹支沒收。
    事  實
一、甲○○前曾於民國九十一年間，因竊盜案件，經本院九十一年度易字第九七四號
    判處有期徒刑八月確定，甫於九十二年八月一日執行完畢。另於八十七年間因施
    用第一級毒品海洛因案件，經本院八十七年度毒聲字第三三五號裁定送觀察、勒
    戒後，認無繼續施用毒品傾向，由臺灣屏東地方法院檢察署檢察官於八十七年九
    月二十一日，以八十七年度偵字第五四二四號不起訴處分確定；復於九十二年間
    因施用第一級毒品海洛因案件，經本院九十二年度毒聲字第一○八號裁定送觀察
    、勒戒後，認無繼續施用毒品傾向，由臺灣屏東地方法院檢察署檢察官於九十二
    年三月十八日，以九十二年度毒偵字二四號為不起訴處分確定。猶不知悔改，竟
    基於施用第一級毒品海洛因之概括犯意，先於九十二年十月十五日十七時許，在
    屏東縣內埔鄉○○村○○路六八三號自宅內，以將第一級毒品海洛因加水再以注
    射針筒注入手臂內之方式，施用第一級毒品海洛因，於同年十月十七日十二時許
    ，為警在屏東縣內埔鄉○○村○○路陸戰隊側門查獲，並扣得注射針筒一支；詎
    其經警採尿由臺灣屏東地方法院檢察署檢察官於同年十月十七日飭回後至九十三
    年一月六日十四時止，復承前揭施用第一級毒品海洛因之概括犯意，在前述自宅
    內，以前述及將第一級毒品海洛因摻在香煙內吸用之方式，約五、六日至一、二
    星期施用一次之頻率，連續施用第一級毒品海洛因多次，嗣於同年一月八日十四
    時許，為警在屏東縣內埔鄉○○村○○路六八三號查獲。
二、案經屏東縣警察局內埔分局報請臺灣屏東地方法院檢察署檢察官偵查起訴及移送
    併辦。
    理  由
一、右揭事實，業據被告甲○○於本院審理時坦承不諱，並有注射針筒一支扣案可稽
    ，且被告於九十二年十月十七日為警查獲時所採集之尿液檢體，經送請長榮大學
    以酵素免疫分析法及氣相層析質譜儀檢驗，結果呈鴉片類嗎啡陽性反應，有長榮
    大學之確認報告一紙附卷可稽；而被告於九十三年一月八日為警查獲時所採集之
    尿液檢體，經送請屏東縣衛生局檢驗，結果亦呈嗎啡陽性反應，有該局煙毒及麻
    醉藥品類委託檢驗結果通知書一紙在卷足憑，堪信被告上開自白確與事實相符。
    次查被告先前如事實欄所載，其於八十七年間因施用第一級毒品海洛因案件，經
    本院八十七年度毒聲字第三三五號裁定送觀察、勒戒後，認無繼續施用毒品傾向
    ，由臺灣屏東地方法院檢察署檢察官於八十七年九月二十一日，以八十七年度偵
    字第五四二四號不起訴處分確定；復於九十二年間因施用第一級毒品海洛因案件
    ，經本院九十二年度毒聲字第一○八號裁定送觀察、勒戒後，認無繼續施用毒品
    傾向，由臺灣屏東地方法院檢察署檢察官於九十二年三月十八日，以九十二年度
    毒偵字二四號為不起訴處分確定等節，有臺灣屏東地方法院檢察署檢察官九十二
    年度毒偵字第二四號不起訴處分書、臺灣高等法院被告全國前案紀錄表及全國施
    用毒品案件紀錄表各一份在卷足憑，本件事證已臻明確，被告五年內再犯本件施
    用第一級毒品海洛因犯行洵堪認定。
二、查海洛因為毒品危害防制條例第二條第二項第一款明定之第一級毒品，不得持有
    、施用及販賣，核被告所為，係犯毒品危害防制條例第十條第一項之施用第一級
    毒品罪。其施用前持有第一級毒品海洛因之低度行為，應為其施用之高度行為所
    吸收，不另論罪；其先後多次施用第一級毒品海洛因犯行，時間緊接、犯罪構成
    要件相同，顯然基於概括犯意反覆為之，應依連續犯之規定論以一罪，並依法加
    重其刑。又被告曾於九十一年間，因竊盜案件，經本院九十一年度易字第九七四
    號判處有期徒刑八月確定，甫於九十二年八月一日執行完畢，有臺灣高等法院被
    告全國前案紀錄表一份在卷可稽，其於有期徒刑執行完畢五年內，再犯本件有期
    徒刑以上之罪，為累犯，應依刑法第四十七條規定遞加重其刑。公訴人雖未就被
    告於九十二年十月十七日十四時二十分許回溯七十二小時內某時之外所為之連續
    施用第一級毒品海洛因犯行部分提起公訴，惟該部分與原起訴論罪之施用第一級
    毒品海洛因部分，既具有連續犯之裁判上一罪關係，依審判不可分原則，乃為起
    訴效力所及，本院自得併予審判，併此敘明。爰審酌被告前經觀察、勒戒後，仍
    未戒斷其施用毒品之惡習，並參酌其素行狀況、犯罪之動機、目的、手段、所生
    戕害其身心情形及犯罪後坦承犯行，態度尚非惡劣等一切情狀，量處如主文所示
    之刑，以資懲儆。至扣案之注射針筒一支，係被告所有，供其施用第一級毒品海
    洛因犯行所用之物，業據其供明在卷，併依刑法第三十八條第一項第二款之規定
    ，宣告沒收之。
據上論斷，應依刑事訴訟法第二百九十九條第一項前段、第二百七十三條之一第一項
，毒品危害防制條例第十條第一項，刑法第十一條、第五十六條、第四十七條、第三
十八條第一項第二款，判決如主文。
本案經檢察官盧明軒到庭執行職務。
中      華      民      國      九十三      年      四      月    六    日
                                      臺灣屏東地方法院刑事第六庭
                                          法  官  林家聖
右正本證明與原本無異。
如不服本判決應於收受本判決送達後十日內向本院提出上訴書狀，其未敘述上訴理由
者，並得於提起上訴後十日內向本院補提理由書狀（均須按他造當事人之人數附繕本
 ）「切勿逕送上級法院」
                                          書記官  唐淑嫻
中      華      民      國      九十三      年      四      月    六    日
附錄本案論罪科刑法條全文：
毒品危害防制條例第十條第一項
施用第一級毒品者，處六月以上五年以下有期徒刑。
